---
title: "EDA"
output: github_document
author: "김민영"
---


## 1.패키지 및 데이터 로드
```{r 패키지}
suppressPackageStartupMessages({
    require(DataExplorer)
    require(skimr)
    require(data.table)
    require(dplyr)
    require(magrittr)
    require(googledrive)
    require(ggplot2)
    require(lubridate)
})
```

```{r 환경 설정}
#options(digits =2)
options(scipen=999)

getwd()
dir = tempfile(fileext = ".csv")
user_id = "---------------------------------"
loan_id = "---------------------------------"
drive_download(as_id(user_id), path = dir, overwrite = TRUE)
```


```{r 데이터 로드}
user = fread(dir,
    col.names = c('신청서번호', '유저번호','생년월일','성별','한도조회_당시_시간',
    '한도조회_당시_신용점수','연소득','근로형태','입사연월','고용형태',
    '주거소유형태','대출희망금액','대출목적','개인회생자_여부','개인회생자납입_여부',
    '기대출수','기대출금액'))

drive_download(as_id(loan_id), path = dir, overwrite = TRUE)
loan = fread(dir, 
    col.names = c('신청서번호','한도조회일시','금융사번호','상품번호','승인한도',
    '승인금리','신청_여부'))
```

```{r loan_테스트셋 전처리}
loan %<>% filter(!is.na(승인한도) | !is.na(승인금리) ) #ver. 9/20에 따라 결측치 제거
loan_cmp = loan %>% filter(!is.na(신청_여부))
loan_test = loan %>% filter(is.na(신청_여부))
```


## 2.BASIC EDA
### 2-1. loan
```{r}
plot_intro(loan_cmp)
plot_missing(loan_cmp)
summary(loan_cmp)
```
1. 결측치 없음
2. 금융사번호, 상품번호, 승인한도, 승인금리에 따른 신청여부 궁금함->모델 개발 후 
3. 금융사 몇 개? 62개 (16제외전)
4. 상품 몇 개? 171개 (16의 238제외전)
5. 승인한도 최대 최소? 승인한도가 0인 것도 있음 확인 필요
6. 승인금리 최대 최소? 1.50~20


```{r }
str(loan_cmp)
unique(loan$금융사번호) %>% length
unique(loan$상품번호) %>% length
table(loan$금융사번호)
summary(loan)

```
16번은 5개밖에 없음 


```{r}
loan %>% filter(금융사번호 ==16) %>% View
loan_test$금융사번호 %>% table 
loan_cmp$금융사번호 %>% table

loan[, 상품개수 :=.N, by=.(금융사번호,상품번호)]

loan %>% filter(상품개수 <=10) %>% View

loan %>% filter(상품번호 %in% c(211,225,238,240,241)) %>% 
    arrange(금융사번호, 상품번호) %>% View


loan %>%  filter(금융사번호 %in% c(21, 24, 27, 49) )

금융사_21$상품번호 %>% table
loan$상품번호 %>% table


```
1. test에 16번 없음. 금융사 16 데이터 제거
2. 금융사당 상품 몇 개 있는지 보고 상품번호 개수 적은거 삭제하거나 수정 
    특히 21금융사(test에 있음 )

```{r 금융사21}
loan %>%  filter(상품번호 ==241 )

#step1
금융사_21 = loan %>%  filter(금융사번호 == 21)
금융사_21 %>% group_by(상품번호) %>% 
    summarise(m_승인한도 = round(mean(승인한도),3),
    m_승인금리 = round(mean(승인금리),3),
    M_승인한도 = round(median(승인한도),3),
    M_승인금리 = round(median(승인금리),3)
    ) %>% View()
#step2
table(금융사_21$상품번호) 
table(금융사_21$상품번호) %>% prop.table * 100 

#step3
금융사_21[,'상품번호'] = factor(금융사_21$상품번호)

# 상품 별 승인금리 - 바이올린
ggplot(금융사_21) +
 aes(x = 상품번호, y = 승인금리, fill = 상품번호, colour = 상품번호, 
 group = 상품번호) +
 geom_violin(adjust = 1L, scale = "width") +
 scale_fill_hue(direction = 1) +
 scale_color_hue(direction = 1) +
 labs(title = "금융사21", subtitle = "상품 별 승인금리") +
 coord_flip() +
 theme_gray() +
 theme(legend.position = "none", plot.title = element_text(size = 25L, 
 face = "bold", hjust = 0.5), plot.subtitle = element_text(size = 15L, hjust = 0.5), axis.title.y = element_text(size = 15L, 
 face = "bold"), axis.title.x = element_text(size = 15L, face = "bold"))
# 상품 별 승인한도 - 히스토그램 
금융사_21 %>%
 filter(!(상품번호 %in% "241")) %>%
 ggplot() +
 aes(x = 승인한도, fill = 상품번호, colour = 상품번호) +
 geom_histogram(bins = 30L) +
 scale_fill_hue(direction = 1) +
 scale_color_hue(direction = 1) +
 labs(y = " ", title = "금융사21", 
 subtitle = "상품 별 승인한도 분포") +
 theme_gray() +
 theme(legend.position = "none", plot.title = element_text(size = 25L, 
 face = "bold", hjust = 0.5), plot.subtitle = element_text(size = 15L, hjust = 0.5), axis.title.y = element_text(size = 15L, 
 face = "bold"), axis.title.x = element_text(size = 15L, face = "bold")) +
 facet_wrap(vars(상품번호), 
 scales = "free_y")
```
테스트에 있는 금융사 번호 21 (241 세개) 의 노이즈 처리 위한 과정
step1. 금융사 21 자체 상품으로 대체하려고 했는데 평균 승인한도 차이가 큼
step2. 빈도 분석 결과 19가 그나마 가장 가까운 것 같음
step3. 바이올린- 분포가 가장 비슷함 , 히스토그램(정규분포 아님 ) -> 미디안 값 비슷한 196으로 대체
결론. 241 -> 196



```{r 금융사24}

loan %>% filter(상품번호 == 211) # 데이터 하나 존재

금융사_24 = loan %>%  filter(금융사번호 == 24)
#금융사_24[, 상품개수 :=.N, by=상품번호]
table(금융사_24$상품번호) 
table(금융사_24$상품번호) %>% prop.table * 100 

금융사_24 %>% group_by(상품번호) %>% 
    summarise(m_승인한도 = round(mean(승인한도),3),
    m_승인금리 = round(mean(승인금리),3),
    M_승인한도 = round(median(승인한도),3),
    M_승인금리 = round(median(승인금리),3)
    ) %>% 
    View()

plot_histogram(금융사_24$승인한도)
plot_histogram(금융사_24$승인금리)
금융사_24 %>% head

금융사_24[,'상품번호'] = factor(금융사_24$상품번호)

#상품 별 승인한도 분포 - 바이올린 플랏
금융사_24 %>%
 filter(!(상품번호 %in% "211")) %>%
 ggplot() +
 aes(x = 상품번호, y = 승인한도, fill = 상품번호, colour = 상품번호) +
 geom_violin(adjust = 1L, scale = "width") +
 scale_fill_hue(direction = 1) +
 scale_color_hue(direction = 1) +
 labs(title = "금융사24", subtitle = "상품 별 승인한도 분포") +
 coord_flip() +
 theme_gray() +
 theme(legend.position = "none", plot.title = element_text(size = 20L, face = "bold", hjust = 0.5), 
 plot.subtitle = element_text(size = 15L, hjust = 0.5), plot.caption = element_text(size = 911L, 
 face = "bold.italic", hjust = 0.5), axis.title.y = element_text(size = 15L, face = "bold"), 
 axis.title.x = element_text(size = 15L, face = "bold"))

#상품 별 승인금리 분포 
금융사_24 %>%
 filter(!(상품번호 %in% "211")) %>%
 ggplot() +
 aes(x = 상품번호, y = 승인금리, fill = 상품번호, colour = 상품번호) +
 geom_violin(adjust = 1L, scale = "width") +
 scale_fill_hue(direction = 1) +
 scale_color_hue(direction = 1) +
 labs(title = "금융사24", subtitle = "상품 별 승인금리 분포") +
 coord_flip() +
 theme_gray() +
 theme(legend.position = "none", plot.title = element_text(size = 20L, face = "bold", hjust = 0.5), 
 plot.subtitle = element_text(size = 15L, hjust = 0.5), plot.caption = element_text(size = 911L, 
 face = "bold.italic", hjust = 0.5), axis.title.y = element_text(size = 15L, face = "bold"), 
 axis.title.x = element_text(size = 15L, face = "bold"))
``` 
1. 211 데이터는 딱 하나만 존재, 비율도 적음 
2. 빈도표 제사(민, 미디안)
3. 분포 그래프 제시
결론. 211 -> 70 

```{r 금융사27}
loan %>% filter(상품번호 == 240) # 데이터 하나 존재

금융사_27 = loan %>%  filter(금융사번호 == 27)

#step1
금융사_27 %>% group_by(상품번호) %>% 
    summarise(m_승인한도 = round(mean(승인한도),3),
    m_승인금리 = round(mean(승인금리),3),
    M_승인한도 = round(median(승인한도),3),
    M_승인금리 = round(median(승인금리),3)
    ) %>% 
    View()

#step2
table(금융사_27$상품번호) 
table(금융사_27$상품번호) %>% prop.table * 100 

#step3
금융사_27[,'상품번호'] = factor(금융사_27$상품번호)

## 승인한도 바이올린 차트
금융사_27 %>%
 filter(!(상품번호 %in% "240")) %>%
 ggplot() +
 aes(x = 상품번호, y = 승인한도, fill = 상품번호, colour = 상품번호) +
 geom_violin(adjust = 1L, scale = "width") +
 scale_fill_hue(direction = 1) +
 scale_color_hue(direction = 1) +
 coord_flip() +
 theme_gray() +
 theme(legend.position = "none", plot.subtitle = element_text(size = 15L, 
 face = "bold", hjust = 0.5), axis.title.y = element_text(size = 15L, face = "bold"), axis.title.x = element_text(size = 15L, 
 face = "bold"))

## 승인금리 
금융사_27 %>%
 filter(!(상품번호 %in% "240")) %>%
 ggplot() +
 aes(x = 상품번호, y = 승인금리, fill = 상품번호, colour = 상품번호) +
 geom_violin(adjust = 1L, scale = "width") +
 scale_fill_hue(direction = 1) +
 scale_color_hue(direction = 1) +
 coord_flip() +
 theme_gray() +
 theme(legend.position = "none", plot.subtitle = element_text(size = 15L, 
 face = "bold", hjust = 0.5), axis.title.y = element_text(size = 15L, face = "bold"), axis.title.x = element_text(size = 15L, 
 face = "bold"))
```
결론. 240-> 176

``` {r 금융사49-225 }
loan %>% filter(상품번호 == 225) # 데이터 하나 존재

금융사_49 = loan %>%  filter(금융사번호 == 49)
#step1 빈도분석 
금융사_49 %>% group_by(상품번호) %>% 
    summarise(m_승인한도 = round(mean(승인한도),3),
    m_승인금리 = round(mean(승인금리),3),
    M_승인한도 = round(median(승인한도),3),
    M_승인금리 = round(median(승인금리),3)
    ) %>% 
    View()
#step2
table(금융사_49$상품번호) 
table(금융사_49$상품번호) %>% prop.table * 100 

#step3 그래프
금융사_49[,'상품번호'] = factor(금융사_49$상품번호)
esquisser()
# 승인한도
금융사_49 %>%
 filter(!(상품번호 %in% "225")) %>%
 ggplot() +
 aes(x = 상품번호, y = 승인한도, fill = 상품번호, colour = 상품번호) +
 geom_violin(adjust = 1L, scale = "width") +
 scale_fill_hue(direction = 1) +
 scale_color_hue(direction = 1) +
 coord_flip() +
 theme_gray() +
 theme(legend.position = "none", axis.title.y = element_text(size = 15L, 
 face = "bold"), axis.title.x = element_text(size = 15L, face = "bold"))
 ##승인금리 
금융사_49 %>%
 filter(!(상품번호 %in% "225")) %>%
 ggplot() +
 aes(x = 상품번호, y = 승인금리, fill = 상품번호, colour = 상품번호) +
 geom_violin(adjust = 1L, scale = "width") +
 scale_fill_hue(direction = 1) +
 scale_color_hue(direction = 1) +
 coord_flip() +
 theme_gray() +
 theme(legend.position = "none", axis.title.y = element_text(size = 15L, 
 face = "bold"), axis.title.x = element_text(size = 15L, face = "bold"))


##잘 모르겠어서 신청_여부 추가
금융사_49[,'신청_여부'] = factor(금융사_49$신청_여부) 
#승인 한도에 따른
 금융사_49 %>%
 filter(!(상품번호 %in% "225")) %>%
 filter(!is.na(신청_여부)) %>%
 ggplot() +
 aes(x = 신청_여부, y = 승인한도, fill = 신청_여부, colour = 신청_여부) +
 geom_violin(adjust = 1L, scale = "area") +
 scale_fill_hue(direction = 1) +
 scale_color_hue(direction = 1) +
 theme_gray() +
 theme(legend.position = "none", axis.title.y = element_text(size = 15L, face = "bold"), 
 axis.title.x = element_text(size = 15L, face = "bold")) +
 facet_wrap(vars(상품번호), scales = "free_y")

#승인금리에 따른
금융사_49 %>%
 filter(!(상품번호 %in% "225")) %>%
 filter(!is.na(신청_여부)) %>%
 ggplot() +
 aes(x = 신청_여부, y = 승인금리, fill = 신청_여부, colour = 신청_여부) +
 geom_violin(adjust = 1L, scale = "area") +
 scale_fill_hue(direction = 1) +
 scale_color_hue(direction = 1) +
 theme_gray() +
 theme(legend.position = "none", axis.title.y = element_text(size = 15L, face = "bold"), 
 axis.title.x = element_text(size = 15L, face = "bold")) +
 facet_wrap(vars(상품번호), scales = "free_y")




```

빈도표상 맞지 않음.
그래프 - 승인 한도를 봤을 때 136, 195와 비슷하지만 애매함.
신청했을때(1) 승인 금리 보고 136으로 결정.. 
결론 225 -> 136

```{r 승인한도 0}
#step1
loan %>% filter(승인한도 == 0 ) %>% nrow() 

loan_한도0 = loan %>% filter(승인한도 == 0)
loan_한도0 %>% arrange(금융사번호, 상품번호) %>% View()
loan_한도0$신청_여부 %>% table
loan_한도0$금융사번호 %>% table
loan_한도0$상품번호 %>% table
loan_한도0 %>% head

loan_한도0$승인금리 %>% summary

loan_한도0[,'신청_여부'] = factor(loan_한도0$신청_여부)
require(esquisse)
esquisser()

#시각화
##신청여부에 따른 승인금리 
loan_한도0 %>%
 filter(!is.na(신청_여부)) %>%
 ggplot() +
 aes(x = 승인금리, fill = 신청_여부, colour = 신청_여부, group = 신청_여부) +
 geom_density(adjust = 1L) +
 scale_fill_hue(direction = 1) +
 scale_color_hue(direction = 1) +
 theme_gray() +
 theme(legend.position = "none", axis.title.y = element_text(size = 15L, face = "bold"), axis.title.x = element_text(size = 15L, 
 face = "bold"))
#-> 금리가 높은데 신청함. 

```

#step1 승인한도 ==0인 데이터 총 7025 개 있음
잘못표시됐거나 혹은 저 의미가 0원이라는 뜻이 아님.
승인 한도는 0이지만 승인 금리 17프로짜리 있는거 보면 2금융권 아니면 카드론 수준
유저 스펙 테이블이랑 묶어서 보거나

#step2 그래프
금리가 높은데 신청함. -> 유저 스펙 테이블 묶어서-> *1*신용점수랑 보기.

승인한도가 없다는 뜻인지 아니면 0원이라는 뜻인지
후자의 경우 *2*기존대출이 있는 경우


### 2.1 전처리 
```{r loan EDA에 따른 전처리}
#step1. 금융사번호16 (상품번호 238) 제거
loan %<>% filter(! 상품번호 == 238)
#stpe2. 값 대체 
loan[상품번호 == 211, 상품번호:=70]
loan[상품번호 == 225, 상품번호:=136]
loan[상품번호 == 240, 상품번호:=176]
loan[상품번호 == 241, 상품번호:=196]
#step3. 한도조회일시

#1.시분초 -> 시분, 일, 시간, weekday 변수 추가 
loan_time = loan %>% mutate(한도조회_당시_시간 = parse_date_time(substr(한도조회일시, 1, 16), orders="ymdHM"),
    일 = day(한도조회_당시_시간),
    시간 = hour(한도조회_당시_시간),
    wday = wday(한도조회_당시_시간, label=TRUE)
    ) 
#loan_time %>% arrange(신청서번호)  %>% head(29) %>% View()

loan_time %>% nrow () # 13519863
```

```{r user 시간 전처리}
user_time = user %>% 
    mutate(한도조회_당시_시간 = parse_date_time(substr(한도조회_당시_시간, 1, 16), orders="ymdHM")
    )



user_time %>% arrange(신청서번호) %>% head(20) %>% View()
user_time %>% nrow()   # 1394216
```

loan_time은 신청서 당 여러 금융사가 있기 때문에 많음.

```{r merging-step1}
#loan_time %>% head
#user_time %>% head
#setkey(loan_time, 신청서번호)
#setkey(user_time, NULL)
#new = merge(loan_time, user_time, by=c('신청서번호', '한도조회_당시_시간'), all=FALSE)
new_신청서번호 = merge(loan_time , user, by= '신청서번호', all=FALSE)

new %>% arrange(신청서번호) %>% head(20) %>% View()  # 한도조회시간 분이 안맞음
new_신청서번호  %>% 
    select(1,12,3,4,8,15,7) %>% 
    arrange(신청서번호) %>% head(25) %>% View()
#한도조회_당시_시간.x와 한도조회_당시_시간.y가 다른 값이 있음
```

```{r merging-step2}
names(new_신청서번호)

new_신청서번호 %>% 
    filter( 한도조회_당시_시간.x    !=  한도조회_당시_시간.y) %>% 
    nrow()

new_신청서번호 %>% nrow()
938849/13519863 * 100 # 6.94%

#조회
new_신청서번호 %>% 
    filter( 한도조회_당시_시간.x    !=  한도조회_당시_시간.y) %>%
    select(1,12,3,4,8,15,7) %>%
    head(20) %>%
    View()
#분 차이 구함
new_time_span = new_신청서번호 %>%
    filter( 한도조회_당시_시간.x    !=  한도조회_당시_시간.y) %>%
    select(1,12,3,4,8,15,7) %>%
    mutate(시간_범위 = interval(한도조회_당시_시간.x, 한도조회_당시_시간.y))


#new_time_span$시간_범위 %>% class
#new_time_span$시간_범위 %>% head(3) %>% View()

new_time_span[,'시간_범위'] = as.integer(new_time_span$시간_범위)
new_time_span$시간_범위  = new_time_span$시간_범위/60 #분으로 수정

##
boxplot(new_time_span$시간_범위)
quantile(new_time_span$시간_범위, c(0.999))
# 0.999퀀타일 값이 -1이므로 그 이상의 값은 이상치로 판단한다 .
new_time_span$시간_범위 %>% plot_histogram()
# 정규분포 아님 
# 분포와 상관 없는 로버스트한 방법으로 (pp.64 상자그림 논리)
## pp.66
bp = boxplot(new_time_span$시간_범위, col=5, pch=21, bg="red", 
    main= "Outlier Dectection in Boxplot")
text(1, bp$out, which(new_time_span$시간_범위 == bp$out), pos = 4)
text(0.8,  bp$out , "Potential Outlers", pos= 2)
arrows(0.8, bp$out, 0.95, bp$out, length = 0.1)
new_time_span$시간_범위 %>% table
##
out = quantile(new_time_span$시간_범위, c(0.999))

quantile(new_time_span$시간_범위, c(0.25, 0.5, 0.75, 0.999)) 


new_time_span$시간_범위%>% table %>% prop.table *100  %>% round(2)
new_time_span %>% filter(시간_범위 <  out) %>%
    head(20) %>%
    View()
#요약통계량 확인
skim(new_time_span$시간_범위)
summary(new_time_span$시간_범위)
```

결론. `한도조회_당시_시간.x` 만 따름 

```{r merging-step3}
new_신청서번호 %>% nrow()
loan_time %>% nrow()
user %>% nrow()
```
머지한 데이터가 loan의 row 개수와 같다 -> 하지만 가이드를 보면
 'loan_result'에 있는데, 'user_spec'에 없는 경우가 존재  from ver.9/20

```{r 확인}
loan_apply=unique(loan_time$신청서번호) %>% data.table
user_apply=unique(user$신청서번호) %>% data.table
new_apply = unique(new_신청서번호$신청서번호) %>% data.table


names(loan_apply) = "id"
names(user_apply) ="id"
names(new_apply) ="id"

loan_apply %<>% arrange(id) 
user_apply %<>% arrange(id) 
new_apply %<>% arrange(id_new)


loan_apply %>% nrow() # 968722
user_apply %>% nrow() #1394216
new_apply %>% nrow() #968722 

inner = merge(loan_apply, user_apply ,  by='id', all=FALSE)
left_outer = merge(loan_apply, user_apply, by='id',all.x=TRUE)
inner %>% nrow
left_outer %>% nrow

```


```{r}
new_신청서번호 %>% head %>% View()
#컴럼 순서 수정
names(new_신청서번호)
DT = new_신청서번호 %>% select( 신청_여부, 신청서번호, 유저번호, 금융사번호, 상품번호, 
    승인한도, 승인금리, 생년월일, 성별,
    연소득, 근로형태, 입사연월, 고용형태, 주거소유형태,
    한도조회_당시_시간.x, 일, 시간, wday,
    한도조회_당시_신용점수, 대출희망금액,대출목적,
    개인회생자_여부,개인회생자납입_여부,기대출수,기대출금액)


DT %>% head 
```

dir = tempfile(fileext = ".csv")
drive_download(as_id("---------------------"), path = dir, overwrite = TRUE)
DT= fread(dir)




```{r}
new %>% filter(승인한도 == 0) -> new_승인한도0   
new_승인한도0 %>% select(기대출수, 기대출금액, 승인한도) %>%
    arrange(기대출수) %>% tail(20)

new %>% arrange(기대출수) %>% head

user$기대출수 %>% summary


user$기대출수 %>% table 
user %>% filter(!is.na(기대출수)) %>% nrow
user %>% filter(!is.na(기대출금액)) %>% nrow

user %>% filter(!is.na(기대출수) & is.na(기대출금액)) %>% tail

#기대출 수 보다 기대출 금액이 적음. 
##CASE1
user %>% filter(!is.na(기대출수) & is.na(기대출금액)) %>% 
    arrange(-기대출수) %>% head

#case1. 대출 헀는데(!is.na(기대출수)) 대출 금액이 없는(is.na(기대출금액)) 경우 
#-> 기대출수 전부 1개인 경우임

##CASE2
user %>% filter(is.na(기대출수) & !is.na(기대출금액)) %>% 
    arrange(-기대출수) %>% head


new %>% head
user %>% arrange(한도조회_당시_시간) %>% head(10) %>% View
loan %>% arrange(한도조회일시) %>% head(30) %>% View

```

기대출수 제거함 최저 [1,250] range 너무 큼


### 2-1. user_spec
테이블 머지전 eda 해보고 -> 머지 후 추가로 진행
```{r intro}
user %>% head %>% View
plot_intro(user)
plot_missing(user)

str(user)
summary(user)

```
테이블 머지전 eda 해보고 -> 머지 후 추가로 진행하려고 헀는데
기본적인 정보(생년월일, 성별)에 NA가 있어서 -> 머지 후 진행



```{r !예측모델 결과로 하기}
loan_cmp %>% select(-신청서번호,-한도조회일시) %>%
    group_by(금융사번호)
```

